【裁判字號】    97,訴,1963
【裁判日期】    971117
【裁判案由】    搶奪
【裁判全文】
臺灣臺北地方法院刑事判決              97年度訴字第1963號
公  訴  人  臺灣臺北地方法院檢察署檢察官
被      告  乙○○
上列被告因搶奪案件，經檢察官提起公訴（九十七年度偵字第一
六○○二號），被告於準備程序中就被訴事實為有罪之陳述，經
本院合議庭裁定改用簡式審判程序，判決如下：
    主  文
乙○○意圖為自己不法之所有，而搶奪他人之動產，處有期徒刑
陸月，如易科罰金，以新臺幣壹仟元折算壹日。
    事  實
一、乙○○於民國九十七年六月十九日二十三時五分許, 騎乘未
    婚妻楊惠如所有之ＡＮ５—１２９號重型機車，行經臺北縣
    新店市○○路一一七巷二弄附近，見甲○○一人於該處騎乘
    腳踏車，有機可乘，竟基於意圖為自己不法所有之犯意，趁
    甲○○不及防備之際，自後方搶奪甲○○所有置於腳踏車前
    方置物籃內有現金新臺幣（下同）一百餘元、身分證、悠遊
    卡、健保卡、中國信託商業銀行金融卡、華南商業銀行金融
    卡、Ｇ—ＰＬＵＳ白色行動電話（序號：00000000
    0000000）、ＴＡＴＵＮＧ紅色行動電話（序號：0
    00000000000000）等物品之白色手提包一只
    ，得手後立即騎車逃逸。嗣甲○○向警方報案後，由警方依
    行動電話通聯相關資料循線查獲。
二、案經臺北縣政府警察局報請臺灣臺北地方法院檢察署檢察官
    偵查起訴。
    理  由
壹、程序部分：
    按被告以外之人於審判外之言詞或書面陳述，除法律有規定
    者外，不得作為證據，刑事訴訟法第一百五十九條第一項定
    有明文；復按被告以外之人於偵查中向檢察官所為之陳述，
    除顯有不可信之情況者外，得為證據，同法第一百五十九條
    之一第二項亦有規定；另按被告以外之人於審判外之陳述，
    雖不符前四條之規定，而經當事人於審判程序同意作為證據
    ，法院審酌該言詞陳述或書面陳述作成時之情況，認為適當
    者，亦得為證據；當事人、代理人或辯護人於法院調查證據
    時，知有第一百五十九條第一項不得為證據之情形，而未於
    言詞辯論終結前聲明異議者，視為有前項之同意；同法第一
    百五十九條之五規定甚明。本案所據以認定被告乙○○犯罪
    事實之證據，其中部分屬傳聞證據，除證人甲○○、方美娟
    於偵查中向檢察官所為之陳述，業經具結且無顯不可信之情
    形存在，依刑事訴訟法第一百五十九條之一第二項規定，自
    具備證據能力外；其餘之傳聞證據，因公訴人及被告於本院
    言詞辯論終結前均未對其證據能力聲明異議，本院認該等傳
    聞證據作成之情況亦無不當之情形，依刑事訴訟法第一百五
    十九條之五規定，該等傳聞證據均具備證據能力，合先敘明
    。
貳、實體部分：
一、上揭事實業據被告乙○○於警詢（見九十七年度偵字第一六
    ○○二號卷第八、九頁）、偵查（見九十七年度偵字第一六
    ○○二號卷第五三、五四頁）、本院準備程序（見本院卷第
    十一頁反面）、審理程序（見本院卷第十四頁）中坦承不諱
    ，經核與證人即被害人甲○○於警詢及偵查中指證遭他人搶
    奪財物等情相符（見九十七年度偵字第一六○○二號卷第十
    二、十三、五八、五九、六二、六三頁），另證人方美娟於
    偵查中結證稱Ｇ—ＰＬＵＳ白色行動電話（序號：0000
    00000000000）係伊以五百元價格向被告購得後
    交予其夫廖金隆使用等情綦詳（見九十七年度偵字第一六○
    ○二號卷第八二、八三頁），而ＴＡＴＵＮＧ紅色行動電話
    （序號：000000000000000）係警方在被告
    與楊惠如共同住處查獲，被告曾當場向警方承認該次搶奪係
    伊一人所為等情，另據證人楊惠如於偵查中結證明確（見九
    十七年度偵字第一六○○二號卷第七十、七一頁），另有臺
    北縣政府警察局刑警大隊九十七年七月八日搜索扣押筆錄（
    見九十七年度偵字第一六○○二號卷第十九至二五頁）、機
    車照片（見九十七年度偵字第一六○○二號卷第二八、三一
    頁）、行動電話照片（見九十七年度偵字第一六○○二號卷
    第二九頁）、監視錄影翻拍照片（見九十七年度偵字第一六
    ○○二號卷第三十頁）、車籍查詢—基本資料詳細畫面（見
    九十七年度偵字第一六○○二號卷第三二頁）、通聯調閱查
    詢單（見九十七年度偵字第一六○○二號卷第三八至五一頁
    ）、臺北縣政府警察局刑事警察大隊代保管物品認領清單（
    見九十七年度偵字第一六○○二號卷第五七頁）等資料附卷
    足憑，足徵被告之自白與事實相符，堪以採信。綜上所述，
    本件事證明確，被告搶奪犯行，已堪認定，應依法論科。
二、核被告所為，係犯刑法第三百二十五條第一項之搶奪罪。爰
    審酌被告正值壯年，不圖上進，竟趁被害人不及防備，公然
    掠奪被害人所有白色手提包，嚴重影響社會治安，惟念被告
    犯後坦承犯行，深表悔悟，態度良好，所得財物不多，及其
    品行、生活狀況、智識程度等一切情狀，量處如主文所示之
    刑，並諭知易科罰金之折算標準。
據上論斷，應依刑事訴訟法第二百七十三條之一第一項、第二百
九十九條第一項前段、刑法第三百二十五條第一項、第四十一條
第一項前段，判決如主文。
本案經檢察官羅月君到庭執行職務。
中    華    民    國    97    年    11    月    17    日
                  刑事第十四庭  法  官  李家慧
以上正本證明與原本無異。
如不服本判決，應於判決送達後10日內，向本院提出上訴狀。
                                書記官  鄭淑丰
中    華    民    國    97    年    11    月    17    日
附錄本件論罪科刑法條：
中華民國刑法第325條
（普通搶奪罪）
意圖為自己或第三人不法之所有，而搶奪他人之動產者，處 6 月
以上 5 年以下有期徒刑。
因而致人於死者，處無期徒刑或 7 年以上有期徒刑，致重傷者，
處 3 年以上 10 年以下有期徒刑。
第 1 項之未遂犯罰之。


司法院資訊處製作；財團法人民間司法改革基金會備份。
